【裁判字號】    97,上易,1360
【裁判日期】    971022
【裁判案由】    竊佔
【裁判全文】
臺灣高等法院臺中分院刑事判決        97年度上易字第1360號
自  訴  人  乙○○
代  理  人  楊大德律師
上  訴  人
即  被  告  甲○○
                    （另案在臺灣臺中監獄執行中）
上列上訴人因竊佔案件，不服臺灣臺中地方法院94年度自字第20
號，中華民國97年5月27日第一審判決(起訴案號：臺灣臺中地方
法院檢察署），提起上訴，本院判決如下：
    主      文
上訴駁回。
    事實及理由
一、本案經本院審理結果，認第一審判決認事用法及量刑均無不
    當，應予維持，並引用第一審判決書記載之事實、證據及理
    由（如附件）。
二、上訴人即被告甲○○在本院辯稱門牌台中縣外埔鄉○○村○
    ○路159號建物（下稱系爭159號廠房）係其所購買或興建云
    云。惟查：自訴人乙○○自民國73年 9月15日起即因辦理第
    一次登記而取得系爭159號廠房之所有權等情，有建物謄本1
    紙在卷可參，縱被告所辯該建物係其所購買或興建一節屬實
    ，然按85年 9月25日修正公布之民法親屬編施行法第6條之1
    規定：「74年6月4日以前結婚並適用聯合財產制之夫妻，於
    婚姻關係存續中以妻之名義在同日以前取得不動產，而婚姻
    關係尚存續中且該不動產仍以妻之名義登記或夫妻已離婚而
    該不動產仍以妻之名義登記者，於本施行法85年9月6日修正
    生效一年後，適用74年民法親屬編修正後之第1017條規定」
    ，本條之所以規定在施行法修正生效一年後，適用74年6月3
    日修正後之民法第1017條規定，參考其立法理由，係在施行
    法第6條之1施行後一年緩衝期間內（即85年9月27日至86年9
    月26日），得由夫妻重新認定財產之歸屬，於施行一年後，
    則一體適用新法，以配合登記制度並維妻之權益（高法院88
    年度台上字第1021號判決要旨參照)。本件系爭159號廠房自
    73年 9月15日起迄今，既始終登記為自訴人所有，依上開法
    律規定，當屬自訴人所有，參諸被告自陳學歷係東吳大學法
    律系等語（見本院卷第69頁），則就前揭法律規定，自難諉
    稱不知。是被告聲請傳喚證人李錫儀、申春枝、申仲箎證明
    系爭 159號廠房為其所購買；聲請傳喚張光文、蔡文雄、洪
    忠賢、白正潭證明該 159號廠房為被告所原始興建；聲請傳
    喚員警江永福、詹正合、謝慶家證明被告有到警局澄清未有
    竊占犯行，縱經調查，亦均無從影響系爭 159號廠房確屬自
    訴人所有之事實，當無傳喚訊問之必要。本件被告既未經自
    訴人同意，於90年5月間擅自更換該159號廠房之門鎖，並在
    廠房內堆置機具，經員警處理交還自訴人後，復於93年12月
    下旬，再度擅自更換該 159號廠房之門鎖，並在廠房內堆置
    機具，當均屬竊佔無疑。被告上訴仍執原審判決已論斷明確
    之事項，否認犯罪，指摘原判決不當，為無理由，應予駁回
    。
三、據上論斷，應依刑事訴訟法第373條、第368條，判決如主文
    。
中    華    民    國    97    年    10    月    22    日
            刑事第六庭    審判長法  官  李  文  雄
                                法  官  林  靜  芬
                                法  官  張  恩  賜
以上正本證明與原本無異。
不得上訴。
                                書記官  陳  如  慧
中    華    民    國    97    年    10    月    22    日


司法院資訊處製作；財團法人民間司法改革基金會備份。
